【裁判字號】    97,竹簡,707
【裁判日期】    971212
【裁判案由】    返還消費借貸款
【裁判全文】
臺灣新竹地方法院民事簡易判決         97年度竹簡字第707號
原      告  國泰世華商業銀行股份有限公司
法定代理人  甲○○
訴訟代理人  乙○○
            楊春美
被      告  丙○○○○○○
上列當事人間返還消費借貸款事件，本院於民國97年11月27日辯
論終結，判決如下：
    主  文
被告應給付原告新臺幣壹拾玖萬捌仟陸佰陸拾元，及其中新臺幣
壹拾捌萬仟柒佰捌拾捌元，自民國九十六年九月十日起至清償
日止，按年息百分之十九點七計算之利息。
訴訟費用由被告負擔。
本判決得假執行。
    事實及理由
一、原告起訴主張：
(一)、原台灣第一信託投資股份有限公司於民國87年7月20日變更
    為匯通商業銀行股份有限公司，後於91年6月3日再更名為國
    泰商業銀行股份有限公司。又國泰商業銀行股份有限公司於
    92年6月26日經財政部核准正式與世華聯合商業銀行股份有
    限公司合併，國泰商業銀行股份有限公司為消滅銀行，世華
    聯合商業銀行股份有限公司為存續銀行，世華聯合商業銀行
    股份有限公司並於92年10月27日經經濟部核准登記正式更名
    為國泰世華商業銀行股份有限公司，原國泰商業銀行股份有
    限公司暨原世華商業銀行股份有限公司之權利義務關係由合
    併後存續並更名之國泰世華商業銀行股份有限公司依公司法
    第75條規定概括承受，合先敘明。
(二)、被告黃咨馨（原名黃金枝）於92年10月14日與原告成立簡易
    通信貸款契約，向原告貸款新臺幣（下同）300,000元，借
    款利率按年息百分之18計息，依年金法按月計付本息，並併
    入被告持有原告發行且仍有效使用之信用卡每月帳單中，與
    信用卡消費款一同繳納；而依該貸款契約第1條約定，如被
    告未依約於繳款期限前繳款或未繳足月付金時，原告得將未
    繳金額之本金部分，或經原告主張視為到期之本金部分，按
    信用卡循環利率年息百分之19.7計算利息。另依約定條款第
    4、5條之約定，倘被告延遲繳款，經原告主張暫停被告信用
    卡之權利時，除喪失期限利益外，被告亦應一次付清。迄至
    96年9月9日止，被告尚欠本金183,788元、利息14,872元，
    合計198,660元之帳款未繳，依前開約定，上開債務視為全
    部到期，被告即應負償還之責。
(三)、綜上，被告所欠上述帳款，經原告屢次催討仍不獲清償，為
    此爰依消費借貸及上開契約之法律關係提起本件訴訟，請求
    被告給付如主文第一項所示之金額及利息等語。
二、被告則以其雖欲清償上開帳款，惟還款之金額利息過高，希
    望能以95年協商時之利率及方案償還，卻遭原告拒絕等語置
    辯。
三、本院之判斷：
(一)、原告主張被告向其申請信用卡及辦理簡易通信貸款，並積欠
    198,660元之前揭事實，業據其提出與所述相符之信用卡申
    請書、信用卡約定條款、信用卡簡易通信貸款申請書及約定
    書、信用卡消費帳款債權明細報表各乙份為證，且為被告所
    不爭執，堪信為真。至被告雖希望原告同意以95年協商時之
    利率及方案償還上開消費帳款，然未據原告表明同意，而此
    亦係原告之權利行使範圍，應由兩造自行協商解決，本院無
    法強迫原告同意，且亦無從解免被告應負之償還責任。
(二)、從而，原告依消費借貸之法律關係，訴請被告給付如主文第
    一項所示之金額及利息，即無不合，應予准許。
四、本件係依民事訴訟法第427條第1項適用簡易訴訟程序所為被
    告敗訴之判決，應依職權宣告假執行。
五、訴訟費用負擔之依據：民事訴訟法第78條。
中    華    民    國    97    年    12    月    12    日
                  新竹簡易庭    法  官  彭淑苑
以上正本係照原本作成。
如對本判決上訴，須於判決送達後20日內向本院提出上訴狀。
中    華    民    國    97    年    12    月    12    日
                                書記官  王恬如


司法院資訊處製作；財團法人民間司法改革基金會備份。
